【裁判字號】    92,易,2723
【裁判日期】    921031
【裁判案由】    過失傷害
【裁判全文】
臺灣板橋地方法院刑事判決                        九十二年度易字第二七二三號
    公  訴  人  臺灣板橋地方法院檢察署檢察官
    被      告  乙○○
右列被告因過失傷害案件，經檢察官提起公訴（九十二年度偵字第一六三八一號），
本院於準備程序進行中，被告就被訴事實為有罪之陳述，經告知被告簡式審判程序之
旨，並聽取當事人之意見後，裁定進行簡式審判程序判決如左：
    主  文
乙○○因過失傷害人，處拘役貳拾日，如易科罰金，以佰元折算壹日。
    事  實
一、乙○○係臺北縣板橋市○○路四號五樓之住戶，民國九十二年七月四日十七時二
    十分許，乙○○見上址五樓樓梯間之窗戶未關閉，欲將之闔上，其本應注意開闔
    樓梯間窗戶時應小心謹慎，避免窗戶因施力不當而脫離滑軌墜落傷及路人，且依
    當時情形，又無不能注意之情形，竟疏於注意，於關閉五樓樓梯間窗戶之際，不
    慎使窗戶鬆離滑軌脫落，又無力扶持，致該窗戶墜落於一樓人行道處而破裂，其
    玻璃碎片飛濺而傷及路經上址之甲○○，致甲○○受有左臉部裂傷三條（分別為
    一公分、二公分、二公分）之傷害。
二、案經被害人甲○○訴由臺北縣政府警察局板橋分局請臺灣板橋地方法院檢察署檢
    察官偵查起訴。
    理  由
一、右揭犯罪事實，業據被告乙○○坦承不諱，核與告訴人甲○○指訴相符。被告明
    知公共樓梯間之窗戶外，即為行人往來之巷道，其開闔樓梯間之窗戶，自應避免
    使之墜落。被告未估算自身氣力，率然開闔窗戶，又因施力不當引起窗戶鬆動脫
    落，加以無力扶持，致該窗戶墜落破裂傷及告訴人，其有過失自屬明確。告訴人
    因被告之過失行為，受有左臉部裂傷三條（分別為一公分、二公分、二公分）之
    傷害，有亞東醫院診斷證明書一紙在卷為憑，足認被告之過失行為與告訴人所受
    傷害間，有相當因果關係。綜上事證足認被告犯行明確，應依法論處。
二、核被告所為，係犯刑法第二百八十四條第一項前段之過失傷害罪。爰審酌被告並
    無前科，有臺灣高等法院被告全國前案紀錄表在卷可稽，其此次犯行出於一時疏
    失，犯後能坦承犯行，惟雙方就傷害程度、賠償金額仍有爭執，致未達成和解，
    然被告已有表示賠償意願，足見其確知悔悟，且念及被告犯罪所生危害輕微等一
    切情狀，量處如主文所示之拘役刑，並諭知如易科罰金之折算標準。
據上論斷，應依刑事訴訟法第二百七十三條之一第一項、第二百九十九條第一項前段
，刑法第二百八十四條第一項前段、第四十一條第一項前段，罰金罰鍰提高標準條例
第一條前段、第二條，判決如主文。
本案經檢察官徐名駒到庭執行職務。
中      華      民      國    九十二    年      十      月    三十一    日
                                  臺灣板橋地方法院刑事第十庭
          法  官  林漢強
右正本證明與原本無異。
如不服本判決，應於判決送達後十日內，向本院提出上訴狀。
                                          書記官  黃大千
中      華      民      國    九十二    年      十      月    三十一    日
附錄本案論罪科刑所用法條全文：
刑法第二百八十四條
因過失傷害人者，處六月以下有期徒刑、拘役或五百元以下罰金，致重傷者，處一年
以下有期徒刑、拘役或五百元以下罰金。
從事業務之人，因業務上之過失傷害人者，處一年以下有期徒刑、拘役或一千元以下
罰金，致重傷者，處三年以下有期徒刑、拘役或二千元以下罰金。


司法院資訊處製作；財團法人民間司法改革基金會備份。
